en: Yuzu, Yuzu fruits
xx: Yuzu
ar: يوزو
bg: Юзу
bn: ইয়ুজু
el: Γιούζου
eo: Juzuoj
et: Juunosidrunipuu
fa: یوزو
ja: 柚子, ユズ
ko: 유자나무
la: Citrus × junos
lt: Kvapusis citrinmedis
ml: സിട്രസ് ജൂനോസ്
ms: Limau Yuzu
pa: ਯੂਜ਼ੂ
pl: Owoc juzu
th: ยูซุ
uk: Юдзу
zh: 香橙

en: Mandarins, Mandarines, Mandarin oranges
bg: Мандарини
ca: mandarina
co: mandarina
cs: mandarinka
cv: мандарин
da: mandarin, mandariner
de: Mandarinen
el: μανταρίνι
es: Mandarinas
et: mandariin
eu: mandarina
fi: mandariinit
fr: Mandarines
ga: mandairín
gl: mandarina
hr: Mandarine
ht: mandarin
hu: Mandrain
io: mandarino
it: mandarino, mandarini
ja: マンダリンオレンジ
la: Citrus reticulata
lt: Mandarinai
lv: mandarīn
nb: mandarin
nl: Mandarijnen, Mandarijn
oc: mandarina
pl: mandarynka
pt: mandarina
ro: Mandarine, mandarină
ru: Мандарины
sk: mandarínkoa
sv: mandarin
sw: mchenza
tr: mandalina
uk: мандарин

en: Fresh mandarin oranges
fr: Mandarines fraîches
hr: Svježe mandarine
lt: Švieži mandarinai
nl: Verse mandarijnen

en: Mandarin pulp
fr: Pulpe de mandarine
hr: Pulpa mandarine
lt: Mandarinų minkštimas

en: Clementines
de: Clementinen
es: Clementinas
fi: klementiinit
fr: Clémentines
hr: Klementine
la: Citrus x clementina
lt: Klementinai
nl: Clementines

en: Fresh clementines
de: Frische Clementinen
fr: Clémentines fraîches
hr: Svježe klementine
lt: Švieži klementinai

en: Clementines from Corsica
fr: Clémentine de Corse

en: Clementine pulp
fr: Pulpe de clémentine

en: Tangerines
de: Tangerinen
es: Tangerinas
fr: Tangerines
hr: Tangerina
it: Mandarini tangerini, Tangerini
la: Citrus x tangerina
nl: Tangerines

en: Oranges
bg: Портокали
ca: Taronja
da: Appelsiner
de: Orangen
es: Naranjas
fi: Appelsiinit
fr: Oranges
hr: Naranče
hu: Narancsok
it: Arance
ja: オレンジ
lt: Apelsinai
nl: Sinaasappels
pl: Pomarańcza, Pomarańcze
pt: Laranja
ru: Апельсины
sv: Apelsiner
tr: Portakal

en: Fresh oranges
da: Friske appelsiner
de: Frische Orangen
fr: Oranges fraîches
hr: Svježe naranče
lt: Švieži apelsinai
sv: Färska apelsiner
tr: Taze portakal

en: Navel oranges
ca: Nàvel taronja
da: Navleappelsiner, Navelappelsiner
de: Navelorangen
fr: Navel oranges
it: Arance navel
ja: ネーブルオレンジ
ko: 네이블 오렌지
pt: Laranja-da-baía
sv: Navelapelsiner
zh: 脐橙

en: Clemenvillas
xx: Clemenvillas

en: Blood oranges
fr: Oranges sanguines
nl: Bloedsinaasappelen

en: Oranges (Tarocco)
fr: Oranges Tarocco

en: Orange pulp
fr: Pulpe d'orange

en: Fresh pomelos
fr: Pamplemousses frais

en: Pummelo pulp
fr: Pulpe de pamplemousse chinois

en: Grapefruit pulps, Grapefruit pulp
fr: Pulpe de pomelo, Pulpe de pamplemousse

en: Yellow grapefruit pulps, Yellow grapefruit pulp
fr: Pulpe de pomelo jaune, Pulpe de pamplemousse jaune